fr: Fournitures de bureau > Chariots de bureau: Meubles audio/vidéo à roulettes; Chariots pour livres; Classeurs-chariots; Chariots pour courrier; Chariots multi-usages
fi: Toimistotarvikkeet > Toimistovaunut: Mediavaunut; Kirjavaunut; Arkistovaunut; Postivaunut; Apuvaunut
sl-SI: Pisarniški material > Pisarniški vozički: Vozički za avdio/video opremo; Vozički za knjige; Vozički za dokumente; Vozički za pošto; Industrijski vozički
ru: Товары для офиса и канцтовары > Офисные тележки: Тележки для аудио- и видеоаппаратуры; Тележки для книг; Тележки для папок с документами; Тележки для почты; Хозяйственные тележки
th: อุปกรณ์สำนักงาน > รถเข็นสำนักงาน: รถเข็น AV; รถเข็นหนังสือ; รถเข็นไฟล์; รถเข็นจดหมาย; รถเข็นของ
lt-LT: Biuro reikmenys > Biuro vežimėliai: Vežimėliai garso ir vaizdo įrangai; Knygų vežimėliai; Bylų vežimėliai; Laiškų vežimėliai; Reikmenų vežimėliai
bg-BG: Офис консумативи > Колички за офиса: Мобилни стойки; Колички за книги; Колички за папки; Колички за поща; Помощни колички
ko: 사무용품 > 사무용 카트: AV 카트; 책 카트; 파일 카트; 우편물 카트; 다용도 카트
hr-HR: Uredski materijal > Uredska kolica: Stolna kolica; Kolica za knjige; Kolica za spise; Kolica za poštu; Višenamjenska
sv: Kontorsmaterial > Kontorsvagnar: AV-vagnar; Bokvagnar; Hängmappsvagnar; Postvagnar; Utrustningsvagnar
da: Kontorforsyning > Kontorvogne: Av-vogne; Bogvogne; Arkivvogne; Postvogne; Udstyrsvogne
cs: Kancelářské potřeby > Kancelářské vozíky: Vozíky na AV techniku; Vozíky na knihy; Vozíky na pořadače; Vozíky na poštu; Pomocné vozíky
hu: Irodai kellékek > Irodai kocsik: AV-kocsik; Könyves kocsik; Fájlkocsik; Postakocsik; Segédkocsik
ja: オフィス用品 > オフィスワゴン: AVワゴン; ブックワゴン; ファイルワゴン; メールワゴン; 多目的ワゴン
pt-BR: Materiais de escritório > Carrinhos de escritório: Carrinhos para equipamentos de áudio e vídeo; Carrinhos de livros; Carrinhos de arquivos; Carrinhos de correio; Carrinhos utilitários
tr: Büro Malzemeleri > Ofis Arabaları: Görsel İşitsel Cihaz Arabaları; Tekerlekli Kitaplıklar; Dosya Arabaları; Posta Taşıma Arabaları; Çok Amaçlı El Arabaları
it: Forniture per ufficio > Carrelli per uffici: Carrelli audio e video; Carrelli per libri; Carrelli per archivi; Carrelli per la posta; Carrelli portatutto
nb: Kontormateriell > Kontorvogner: AV-vogner; Bokvogner; Arkiveringsvogner; Posttraller; Bruksvogner
vi: Văn phòng phẩm > Xe đẩy văn phòng: Xe đẩy thiết bị nghe nhìn; Xe đẩy đựng sách; Xe đẩy đựng tài liệu; Xe đẩy đựng thư; Xe đẩy chở đồ
nl: Kantoorartikelen > Kantoorkarren: Audio- en videokarren; Boekenkarren; Archiefkarren; Postkarren; Transportwagentjes
el: Προμήθειες γραφείου > Καρότσια γραφείου: Καρότσια AV; Καρότσια βιβλίων; Καρότσια φακέλων; Καρότσια αλληλογραφίας; Καρότσια χρηστικών εφαρμογών
es: Material de oficina > Carritos de oficina: Carritos para equipos audiovisuales; Carritos de libros; Carritos archivadores; Carritos de correo; Carritos multiusos
de: Bürobedarf > Bürowagen: Medienwagen; Bücherwagen; Aktenwagen; Postwagen; Mehrzweckwagen
sk-SK: Kancelárske potreby > Kancelárske vozíky: Vozíky na AV techniku; Vozíky na knihy; Vozíky na šanóny; Vozíky na poštu; Univerzálne vozíky
ro-RO: Consumabile de birou > Cărucioare pentru birou: Suporturi audio-video pe rotile; Cărucioare pentru cărți; Cărucioare pentru dosare; Cărucioare pentru corespondență; Cărucioare utilitare
zh-TW: 辦公室用品 > 辦公室推車: 視聽設備移動推車; 書本推車; 檔案推車; 郵件推車; 多功能推車
en: Office Supplies > Office Carts: AV Carts; Book Carts; File Carts; Mail Carts; Utility Carts
pt-PT: Materiais de escritório > Carrinhos para escritório: Carrinhos para audiovisual; Carrinhos para livros; Carrinhos para dossiers; Carrinhos para correio; Carrinhos para acessórios
zh-CN: 办公用品 > 办公室手推车: 音像设备推车; 书籍推车; 文件推车; 信件推车; 多功能手推车
pl: Artykuły biurowe > Wózki biurowe: Szafki na sprzęt RTV; Wózki biblioteczne; Wózki do dokumentów; Wózki pocztowe; Wózki uniwersalne